臺灣臺中地方法院刑事判決　　　　　　 96年度交易字第134號
公　訴　人　臺灣臺中地方法院檢察署檢察官
被　　　告　乙○○
上列被告因過失傷害案件，經檢察官提起公訴（95年度偵字第28
137號），本院判決如下：
    主    文
乙○○因過失傷害人，處拘役貳拾日，如易科罰金，以新臺幣壹
仟元折算壹日。
    犯罪事實
一、乙○○於民國95年11月3日16時30分許，駕駛車牌號碼B5—9
    929號自小客車，沿臺中市○○路往山西路方向行駛，行經
    臺中市○○路與安順東一街口時，原應注意行經無號誌之交
    岔路口，應減速慢行，作隨時停車之準備，而依當時天候雨
    、日間自然光線、市區○○道路口、柏油路面濕潤無缺陷、
    無障礙物、視距良好、無號誌，並無不能注意之情事，竟疏
    未注意，於行經無號誌之交岔路口，未減速慢行，適有甲○
    ○駕駛車牌號碼MU—5588號自小客車，沿臺中市○○○○街
    往文心路方向直行，行經該無號誌交岔路口，亦未減速慢行
    ，以致乙○○所駕駛之自小客車前車頭與甲○○所駕駛之自
    小客車左前車門處發生碰撞，甲○○因而受有胸壁挫傷之傷
    害。乙○○於肇事後，主動向前往事故現場處理之臺中市警
    察局第五分局交通分隊員警楊榮富陳述肇事經過，而表明願
    意接受裁判之意。
二、案經甲○○告訴臺灣臺中地方法院檢察署檢察官偵查起訴。
    理    由
一、訊據被告乙○○對於上揭時地，行經無號誌之交岔路口，未
    注意車前狀況，亦未減速慢行，以致與告訴人甲○○所駕駛
    之自小客車發生碰撞，致使告訴人甲○○因而受有胸壁挫傷
    之傷害等情，業經於本院中坦認屬實，並據告訴人甲○○於
    偵查及本院中指訴明確，復有告訴人甲○○提出之林新醫院
    診斷證明書及明道中醫診所診斷證明書各一份、道路交通事
    故現場圖一份、道路交通事故調查報告表(一)(二)各一份、事故
    現場照片十張在卷可稽，被告自白供述與現有事證相符，應
    堪置信。而本件交通事故，經本院送請臺灣省臺中市區車輛
    行車事故鑑定委員會鑑定結果，認為：告訴人甲○○駕駛自
    小客車行至無號誌交岔路口未讓多線道車先行，為肇事主因
    ，被告駕駛自小客車行經無號誌交岔路口疏未減速慢行為肇
    事次因，此有臺灣省臺中市區車輛行車事故鑑定委員會臺中
    市區960121案鑑定意見書一份在卷可稽，該鑑定意見書認定
    被告駕駛自小客車行經無號誌交岔路口未減速慢行，違反道
    路交通安全規則第九十三條第一項第二款之規定，而有過失
    ，固屬無訛，惟鑑定意見中認定被告之行向為多線道部分，
    依據道路交通事故現場及事故現場照片可知（參照偵查卷第
    12、20頁），被告之行向係雙向各一車道，路邊可以停車，
    而告訴人之行向亦為雙向各一車道，但無道路邊線，換言之
    ，道路交通事故現場圖中關於被告行向之路況繪製顯與現場
    照片不符，該行向亦僅係雙向單一車道，非若圖上所繪係雙
    向各二車道，因此，鑑定意見中認為告訴人甲○○行至無號
    誌交岔路口未讓多線道車先行，顯然有誤；再者，告訴人甲
    ○○所駕駛之自小客車遭撞擊之部位雖為左前車門處，惟觀
    諸該事故之交岔路口距離不大，且事故當時雙方行車速度不
    明，事後顯然無法具體區分何車先行進入該交岔路口中心點
    ，因此，依據告訴人甲○○所駕駛之自小客車遭撞擊之位置
    推測，告訴人甲○○駕車進入該交岔路口時，應該亦未減速
    慢行，作隨時停車之準備，是以，本院認為告訴人甲○○本
    身亦有行經交岔路口，疏未減速慢行之過失責任。從而，被
    告駕駛自小客車，行經無號誌交岔路口時，自應減速慢行，
    作隨時停車之準備，而依當時天候雨、日間自然光線、市區
    ○○道路口、柏油路面濕潤無缺陷、無障礙物、視距良好、
    無號誌，並無不能注意之情事，竟於行經無號誌之交岔路口
    ，未減速慢行，因而與告訴人甲○○所駕駛之自小客車發生
    碰撞，造成告訴人甲○○因而受有傷害，被告之行為確有過
    失。又告訴人甲○○因本件交通事故而受有胸壁挫傷之傷害
    ，業如前述，由此可知，被告之前開過失行為與告訴人甲○
    ○之傷害間，具有直接之因果關係存在，應堪認定。是以，
    被告過失傷害告訴人甲○○之犯行，應堪認定。本件事證已
    臻明確，被告犯行，洵堪認定。
二、核被告所為，係犯刑法第二百八十四條第一項前段之過失傷
    害罪。被告於肇事後，主動向到場處理之臺中市警察局第五
    分局交通分隊員警楊榮富陳述肇事經過，並表明願意接受裁
    判之意，此有臺中市警察局第五分局道路交通事故談話紀錄
    表一份在卷可佐，被告之行為符合自首之要件，爰依刑法第
    六十二條前段之規定，予以減輕其刑。爰審酌被告於行經無
    號誌交岔路口，疏未注意減速慢行作隨時停車之準備，以致
    與告訴人甲○○發生碰撞，造成告訴人甲○○因而受有傷害
    ，考量被告與告訴人甲○○對於本件車禍事故均有可歸責之
    過失責任，而告訴人甲○○因此所受之傷勢輕微，又被告於
    本院中業經坦承犯行，犯後態度良好，更於本院歷次開庭中
    均聯絡保險公司人員陪同到庭，希望能與告訴人甲○○方面
    達成和解，惟因告訴人甲○○要求賠償修車費新臺幣7萬多
    元及精神慰撫金新臺幣50萬元之損害，被告因賠償金額過高
    ，無法接受，以致雙方無法達成和解，參酌公訴人具體求處
    拘役二十日之刑度等一切情狀，量處如主文所示之刑，併予
    諭知易科罰金之折算標準，以示懲儆。
據上論斷，應依刑事訴訟法第二百九十九條第一項前段，刑法第
二百八十四條第一項前段、第六十二條前段、第四十一條第一項
前段，刑法施行法第一條之一第一項、第二項前段，判決如主文
。
中　　華　　民　　國　　96　　年　　6 　　月　　26　　日
                  刑事第五庭    審判長法  官  鍾堯航
                                      法  官  劉麗瑛
                                      法  官  巫淑芳
上正本證明與原本無異。
如不服本判決，應於送達後十日內向本院提出上訴狀（須附繕本
），上訴於臺灣高等法院臺中分院。
                                      書記官  王麗麗
中　　華　　民　　國　　96　　年　　6 　　月　　26　　日
附錄論罪科刑法條：
中華民國刑法第284條：
因過失傷害人者，處六月以下有期徒刑、拘役或五百元以下罰金
，致重傷者，處一年以下有期徒刑、拘役或五百元以下罰金。
從事業務之人，因業務上之過失傷害人者，處一年以下有期徒刑
、拘役或一千元以下罰金，致重傷者，處三年以下有期徒刑、拘
役或二千元以下罰金。
